---
title: "Nacion Incluyente Demo"
author: "Richard Mondragon Aguilar"
date: "20/12/2021"
always_allow_html: true
output:
  pdf_document: default
  html_document: default
---

```{r setup, include=FALSE}
#Cargar librerías
knitr::opts_chunk$set(include = FALSE)
list.of.packages <- c("dygraphs", "xts", "tidyverse", "lubridate", "dplyr", "sf", "ggplot2", "readxl", "stringr", "RColorBrewer", "scales", "leaflet", "htmltools", "kableExtra", "plotly", "rgdal", "leaflet", "plotly", "DT")
new.packages <- list.of.packages[!(list.of.packages %in% installed.packages()[,"Package"])]
if(length(new.packages))  
  install.packages(new.packages)

lapply(list.of.packages, require, character.only = TRUE)
```

```{r echo=FALSE, include=FALSE}
#Cargar el mapa
mapa <- readOGR("C:\\Users\\richa\\OneDrive - CIDE\\1er Semestre-DESKTOP-RPQUJJA\\Manejo de bases de datos\\Nacion Incluyente", layer="republica")
```

```{r echo=FALSE, include=FALSE}
#Cargar los datos
datos <- read_excel("Concentrado.xlsx")
```

```{r echo=FALSE, include=FALSE}
#Seleccionar los datos de educación
datos_edu <- datos[,1:2]

datos_edu$`Educación Incluyente` <- round(datos_edu$`Educación Incluyente`*100, 2)
```

¿QUÉ ES LA EDUCACIÓN INCLUYENTE?

Es la oportunidad que tiene la sociedad de poder ejercer el derecho fundamental a la educación, eliminando cualquier barrera de género, etnia, discapacidad y estrato socioeconómico. El acceso ala educación no es suficiente si no hay calidad, así que la educación incluyente debe asegurar la debida calidad de la infraestructura e instalaciones, así como de los docentes.

```{r echo=FALSE, include=TRUE}
#Crear la tabla
datatable(datos_edu ,class = 'cell-border stripe')
```
```{r echo=FALSE, include=FALSE}
#Agregar los datos al mapa 
mapa@data$EDU <- as.numeric(datos_edu$`Educación Incluyente`)
cut(mapa@data$EDU, 5)
```

```{r echo=FALSE, include=TRUE}
#Configurar el mapa 
textos <- paste(
  "Estado : ",mapa$NOMGEO ,"<br/>",
  "Puntaje: ", round(mapa$EDU,2) ) %>% lapply(htmltools::HTML)

cortes <- c(0, 66.4, 72.7, 78.9, 85.1, 91.4, 97.6, Inf)
colores <- colorBin( palette="PuRd", 
                     domain=mapa$EDU, 
                     na.color="transparent", 
                     bins=cortes) 

leaflet(data=mapa) %>% 
  addTiles() %>% 
  addPolygons(label = textos, 
              fillColor = colores(mapa$EDU),
              fillOpacity = 0.9,
              color="#D4B9DA",
              weight=2) %>%
  leaflet::addLegend("bottomright", pal = colores, values = ~EDU,
              title = "Puntaje",
              #labFormat = labelFormat(prefix = "$"),
              opacity = 1 )
```